【裁判字號】    95,易,39
【裁判日期】    950227
【裁判案由】    違反商標法
【裁判全文】
臺灣彰化地方法院刑事判決                95年度易字第39號
公  訴  人  臺灣彰化地方法院檢察署檢察官
被      告  乙○○
上列被告因違反商標法案件，經檢察官提起公訴（94年度偵字第
8154號），本院合議庭裁定由受命法官獨任進行簡式審判程序，
茲判決如下：
    主  文
乙○○明知為未得商標權人同意，於同一商品使用相同之註冊商
標之商品意圖販賣而陳列，處拘役拾日，如易科罰金，以佰
元折算壹日。緩刑貳年。扣案仿冒如附表所示商標之手提側背包
壹個沒收。
    犯罪事實
一、乙○○明知如附表所示之商標係法商路易威登馬爾悌耶公司
    （下稱路易威登公司）向前經濟部中央標準局（民國88年1
    月26日改制為經濟部智慧財產局）申請註冊，取得商標專用
    權，指定使用於書包、公事包、旅行箱袋、手提箱袋、皮夾
    等類別之專用商品（商標名稱、圖樣、專用期限及專用商品
    均詳如附表所示），現仍在商標專用期間，未經商標專用權
    人之授權，不得於同一或類似商品使用相同或近似之商標圖
    樣，亦不得販賣使用相同或近似商標之同一或類似商品。詎
    其明知於94年7 月間某日，在臺中市○○○街攤販處，以新
    臺幣（下同）2,000 元之低價，向真實姓名、年籍均不詳之
    成年女性購入使用相同於如附表所示註冊商標圖樣之手提側
    背包1 個，為未經授權之使用仿冒商標圖樣商品，供己使用
    。其明知未經取得許可或授權，竟於94年9 月26日基於販賣
    仿冒商標商品之意圖，在其位於彰化縣員林鎮崙雅巷15號之
    43住處內，利用電腦網路帳號giantlai0723登入「雅虎奇摩
    拍賣網站」，而以1, 995元之價格，在該網站系統內張貼陳
    列販賣仿冒如附表所示商標之手提側背包之訊息及照片，供
    不特定人選購下標，並以電子郵件信箱giantlai0723＠
    yahoo.co m.tw及電話號碼04—0000000號為聯絡交易方式。
    嗣經警方喬裝競標者，上網以2,150元得標，並以電話相約
    於94年10月7日晚上8時許，在彰化縣埔心鄉○○路319號前
    交易而查獲，並扣得其所有之上開仿冒如附表所示商標之手
    提側背包1個。
二、案經彰化縣警察局溪湖分局報請臺灣彰化地方法院檢察署檢
    察官偵查起訴。
    理  由
一、本案被告乙○○所犯係死刑、無期徒刑、最輕本刑為3 年以
    上有期徒刑以外之罪，其於準備程序就前揭被訴事實為有罪
    之陳述，經受命法官告知簡式審判程序之旨，並聽取其與公
    訴人之意見後，本院認無不得或不宜改依簡式審判程序進行
    之處，爰依刑事訴訟法第273 條之1 第1 項、第28 4條之1
    ，裁定本案由受命法官獨任進行簡式審判程序，合先敘明。
二、上揭犯罪事實，業據被告於本院審理時坦承不諱（參見本院
    95年2 月23日審判筆錄），核與證人甲○○於警詢中之指述
    相符（參見偵查卷宗第15頁），並有仿冒如附表所示商標之
    手提側背包1 個扣案可佐，且有經濟部智慧財產局商標資料
    檢索服務查詢表1 紙（參見偵查卷宗第23頁）、現場查獲照
    片及查獲物品照片共計4 張、網頁交易列印資料1 份（參見
    警卷第15頁至第21頁）附卷可佐，核屬相符，足認被告上開
    自白，確與事實相符，本案事證明確，被告犯行堪以認定。
三、核被告所為，係犯商標法第82條之意圖販賣而陳列仿冒商標
    商品罪。又所謂販賣行為，雖不以販入之後復行賣出為要件
    ，然仍須以營利為目的而販入或賣出，方能構成（最高法院
    67年臺上字第2500號判例意旨參照）。被告購入上開扣案仿
    冒如附表所示商標之手提側背包時，係基於自用之意思，並
    非作為轉售用途，自非基於營利之為目的而販入，而陳列後
    即為警喬裝客人交易而查獲，亦屬販賣未遂之行為，附此敘
    明。爰審酌被告在「雅虎奇摩拍賣網站」張貼仿冒商品照片
    意圖販賣仿冒商品，其行為已對商標權人之商譽造成損害，
    且就真正商標權所表彰之商品品質亦生影響，破壞我國致力
    於智慧財產權保護之國際聲譽，惟其所陳列之仿冒物品手提
    側背包數量僅有1 個，犯罪情節尚屬輕微，且犯罪後坦承犯
    行、態度良好等一切情狀，量處如主文所示之刑，並諭知如
    易科罰金之折算標準。又被告前未曾受有期徒刑以上刑之宣
    告，此有臺灣高等法院被告全國前案紀錄表、臺灣彰化地方
    法院檢察署刑案資料查註紀錄表各1 份存卷可考，其因一時
    失慮，偶罹刑典，事後已坦承犯行，深具悔意，信其經此刑
    之宣告後，應知警惕而無再犯之虞，本院因認暫不執行其刑
    為當，爰依刑法第74條第1 款予以宣告緩刑2 年，用啟自新
    。扣案之仿冒如附表所示商標之手提側背包1 個，係被告違
    犯商標法第82條之罪所販賣之仿冒商標商品，依同法第83
    條規定，不問屬於犯人與否，應宣告沒收之。
據上論斷，應依刑事訴訟法第273 條之1 第1 項、第299 條第1
項前段，商標法第82條、第83條，刑法第11條前段、第41條第1
項前段、第74條第1 款，罰金罰鍰提高標準條例第2 條，判決如
主文。
本案經檢察官李毓珮到庭執行職務。
中    華    民    國    95    年    2     月    27    日
                  刑事第一庭    法  官  唐中興
以上正本證明與原本無異。
如不服本判決，應於判決送達後10日內向本院提出上訴狀 (須附
繕本 )。
告訴人或被害人對於判決如有不服具備理由請求檢察官上訴者，
其上訴期間之計算係以檢察官收受判決正本之日期為準。
中    華    民    國    95    年    2     月    27    日
                                書記官  施惠卿
附錄本案判決論罪科刑法條全文：
商標法第81條
未得商標權人或團體商標權人同意，有下列情形之一者，處3 年
以下有期徒刑、拘役或科或併科新臺幣200,000 元以下罰金：
一於同一商品或服務，使用相同之註冊商標或團體商標者。
二於類似之商品或服務，使用相同之註冊商標或團體商標，有致
  相關消費者混淆誤認之虞者。
三於同一或類似之商品或服務，使用近似於其註冊商標或團體商
  標之商標，有致相關消費者混淆誤認之虞者。
商標法第82條
明知為前條商品而販賣、意圖販賣而陳列、輸出或輸入者，處1
年以下有期徒刑、拘役或科或併科新臺幣50,000元以下罰金。


司法院資訊處製作；財團法人民間司法改革基金會備份。
